# 票据结算修改为现金结算

提问人：liuguoan 时间：2020-11-14 08:05:07
陈版您好：A公司原先与客户签订合同，结算方式为银行承兑汇票，后来客户又采用电汇的方式付款需要收取A公司一定金额的费用，如原先客户需付款金额 100 万（付款方式为银行承兑汇票），修改为电汇方式后仅需付款 98万。请问中间的额差额 2 万元，A公司将其计入财务费用-手续费是否合理？

回答人：chenyiwei
按照新金融工具准则的规定，是作为金融资产的终止确认损益，计入投资收益。

提问人：liuguoan 时间：2020-11-16 09:22:00
同时追问一下计入投资收益，是否属于非经常性损益？

回答人：chenyiwei
原准则下可以计入财务费用。新准则下是否属于非经常性损益取决于是否偶发及影响重大。一般不是非经常性损益。